【裁判字號】    91,訴,873
【裁判日期】    920226
【裁判案由】    進口貨物核定完稅價格
【裁判全文】
臺中高等行政法院裁定                              九十一年度訴字第八七三號
    原      告  穎寶企業有限公司
    代  表  人  甲○○
    被      告  財政部臺中關稅局
    代  表  人  乙○○
右當事人間因進口貨物核定完稅價格事件，原告不服財政部中華民國九十一年十月十
一日台財訴字第○九一○○三八七五二號訴願決定，提起行政訴訟，本院裁定如左：
    主  文
原告之訴駁回。
訴訟費用由原告負擔。
    理  由
一、按「訴願之提起，應自行政處分達到或公告期滿之次日起三十日內為之。利害關
    係人提起訴願者，前項期間自知悉時起算。但自行政處分達到或公告期滿後，已
    逾三年者，不得提起。訴願之提起，以原行政處分機關或受理訴願機關收受訴願
    書之日期為準。訴願人誤向原行政處分機關或受理訴願機關以外之機關提起訴願
    者，以該機關收受之日，視為提起訴願之日。」「訴願人不在受理訴願機關所在
    地住居者，計算法定期間，應扣除其在途期間。但有訴願代理人住居受理訴願機
    關所在地，得為期間內應為之訴願行為者，不在此限。前項扣除在途期間辦法，
    由行政院定之。」「訴願人在第十四條第一項所定期間向訴願管轄機關或原行政
    處分機關作不服原行政處分之表示者，視為已在法定期間內提起訴願。但應於三
    十日內補送訴願書。」「訴願人應繕具訴願書經由原行政處分機關向訴願管轄機
    關提起訴願。原行政處分機關對於前項訴願應先行重新審查原處分是否合法妥當
    ，其認訴願為有理由者，得自行撤銷或變更原行政處分，並陳報訴願管轄機關。
    原行政處分機關不依訴願人之請求撤銷或變更原行政處分者，應儘速附具答辯書
    ，並將必要之關係文件，送於訴願管轄機關。原行政處分機關檢卷答辯時，應將
    前項答辯書抄送訴願人。」訴願法第十四條、第十六條、第五十七條、第五十八
    條分別定有明文。前開法條既明定「原行政處分機關」及「受理訴願機關」（即
    訴願法第十四條、第十六條）或「原行政處分機關」與「訴願管轄機關」（即訴
    願法第五十七條、第五十八條），可知訴願法第十六條第一項前段所稱「受理訴
    願機關」自指訴願法第一章第二節規定之訴願管轄機關而言。次按「訴願事件有
    左列各款情形之一者，應為不受理之決定：‧‧‧二、提起訴願逾法定期間或未
    於訴願法第五十七條但書所定期間內補送訴願書者。」為同法第七十七條第二款
    所明定。
二、本件原告因進口貨物核定完稅價格事件，不服原處分機關（即被告機關）九十一
    年一月十六日中普進二字第九一一○○三四七號處分（復查決定），提起訴願。
    依據上開規定及說明，受理訴願之機關（訴願管轄機關）為財政部（訴願法第四
    條第六款），而原告設址於台北市，揆諸訴願法第十六條第一項規定，即無扣除
    在途期間之適用，原告主張應扣除在途期間，核無可採。經查，原告係於九十一
    年一月二十一日收受被告機關前開處分書，此有送達證書附原處分卷可稽。計其
    提起訴願之期間，應自九十一年一月二十二日起算，至九十一年二月二十日即已
    屆滿。原告遲至九十一年二月二十一日始經由被告機關向受理訴願機關即財政部
    提起訴願，有被告機關九十一年二月二十一日第Ｚ000000000號收文條
    碼貼於訴願書可按，訴願決定以其訴願已逾法定不變期間，不予受理，自無不合
    。原告復對之提起行政訴訟，顯非合法，應予駁回。
三、依行政訴訟法第一百零七條第一項第十款、第一百零四條、民事訴訟法第九十五
    條、第七十八條，裁定如主文。
中    華    民    國    九十二      年      二        月    二十六      日
                 臺 中 高 等 行 政 法 院   第 一 庭
                                審 判 長 法      官  胡  國  棟
                                         法      官  王  德  麟
                                         法      官  林  秋  華
右正本證明與原本無異。
如不服本裁定，應於裁定送達後十日內以書狀敘明理由，經本院向最高行政法院提起
抗告（須依對造人數附具繕本）；並應預繳送達用雙掛號郵票拾份（每份三十四元）
。
中    華    民    國    九十二      年      二        月    二十六      日
                                         法院書記官  蔡  騰  德


司法院資訊處製作；財團法人民間司法改革基金會備份。
